---
title: "ApresentacaoKmxPeso"
author: "Julio Cesar Marques"
date: '2022-07-12'
output: slidy_presentation
---

```{r setup, include=FALSE}
knitr::opts_chunk$set(echo = FALSE)
```

# **Objetivo:** Analisar Km rodado por peso

**Descrição:**

Este documento tem por objeto esclarecer as funcionalidaddes do aplicativo.
O Aplicativo consiste na visualização gráfica e tabela de detalhes, de km rodado por peso.

# 1. Dados de exploração

*A conjunto de dados utilizado para exploração será a,* **mtcars** *disponível em (R).*  

## 1.1 história do conjunto de dados

*Os dados foram extraídos da revista Motor Trend US de 1974 e abrangem o consumo de combustível e 10 aspectos do design e desempenho do automóvel para 32 automóveis (modelos de 1973 a 74). Os mesmos desde então foram disponibilizados na base R para treinamentos e estudos.*

###     1.1.1 Descrição das variáveis, em negrito aplicado em nosso app:

 **mpg =	Milhas/(EUA) galão**
 
 cyl	   = numero de cilindros 
 
 disp	 = Deslocamento (cu.in.) 
 
 hp	   = Potência bruta 
 
 drat	 = Relação do eixo traseiro 
 
 **wt	 = Peso (1000 libras)** 
 
 qsec	 = 	tempo de 1/4 de milha 
 
 vs	   = 	Motor (0 = em forma de V, 1 = reto) 
 
 am	   = Transmissão (0 = automática, 1 = manual) 
 
 gear	 = Número de marchas para frente

# 

###     1.1.2 Segue uma leitura abaixo com algumas amostras do conjunto de dados:

registros:
```{r, comment="", echo=TRUE}
nrow(mtcars)
head(mtcars)

```

# 2. Entradas e Saidas

## 2.1 Funcionalidades

**Painel (Entradas):**

- Seletor númerico, o usuário poderá definir quantos pontos(carros) queremos  visualizar no grárico, sendo este por default a quantidade de registros do conjunto de dados.

- Entrada deslisante (Largura mínimo e máximo para eixo X), sendo este definido para visualização de **largura** do gráfico.

- Entrada deslisante (Altura mínimo e máximo para eixo Y), sendo este definido para visualização de **altura** do gráfico.

- Check box, para ocultar/visualizar o título.
