---
title: "Analise de Kilometragem por peso"
author: "Julio Cesar Marques"
date: '2022-07-12'
output: slidy_presentation
---

```{r setup, include=FALSE}
knitr::opts_chunk$set(echo = FALSE)
```

# **Objetivo:** Analisar Kilometro rodado por peso

**Descrição:**

O Aplicativo consiste na visualização gráfica e tabela de detalhes para analise de kilometro rodado por peso, com iteração do usuário na definição de quantidade de pontos de visualização e seleção da area de observação em detalhes.

# 1. Dados de exploração

*A conjunto de dados utilizado para exploração será a,* **mtcars** *disponível em (R).*  

## 1.1 história do conjunto de dados

*Os dados foram extraídos da revista Motor Trend US de 1974 e abrangem o consumo de combustível e 10 aspectos do design e desempenho do automóvel para 32 automóveis (modelos de 1973 a 74). Os mesmos desde então foram disponibilizados na base R para treinamentos e estudos.*

###     1.1.1 Descrição das variáveis, em negrito aplicado em nosso app:

 **mpg =	Milhas/(EUA) galão**
 
 cyl	   = numero de cilindros 
 
 disp	 = Deslocamento (cu.in.) 
 
 hp	   = Potência bruta 
 
 drat	 = Relação do eixo traseiro 
 
 **wt	 = Peso (1000 libras)** 
 
 qsec	 = 	tempo de 1/4 de milha 
 
 vs	   = 	Motor (0 = em forma de V, 1 = reto) 
 
 am	   = Transmissão (0 = automática, 1 = manual) 
 
 gear	 = Número de marchas para frente

# 

###     1.1.2 Segue uma leitura abaixo com algumas amostras do conjunto de dados:

registros:
```{r, comment="", echo=TRUE}
nrow(mtcars)
head(mtcars)

```

# 2. Entradas e Saidas

## 2.1 Funcionalidades

**Painel (Entradas):**

- Seletor númerico, o usuário poderá definir quantos pontos(carros) queremos  visualizar no grárico, sendo este por default a quantidade de registros do conjunto de dados.

- Entrada deslisante (Largura mínimo e máximo para eixo X), sendo este definido para visualização de **largura** do gráfico.

- Entrada deslisante (Altura mínimo e máximo para eixo Y), sendo este definido para visualização de **altura** do gráfico.

- Check box, para ocultar/visualizar o título.

# **Gráfico utilizado para demosntração de pontos aleatórios**

```{r, echo=TRUE, comment=""}
require(ggplot2)
      numeric <- nrow(mtcars)
      ggplot(mtcars[sample(x=1:nrow(mtcars), size = numeric),], aes(wt, mpg)) +   geom_point() +
        labs(title='Selecionado 32 ponto(s)\n')       
  
```
 
# **Seleção da area do gráfico (Saídas):**

Uma das funcionalidade da aplicação é a opção de selecionar area especifica do gráfico e obter detalhes dos pontos em uma tabela de resultado abaixo.

Este exemplo mostra a base completa mas imagina que estivessemos filtrando o dado através da seleção de alguns pontos no gráfico, este teria a condição entre wt e entre mpg.

```{r, echo=TRUE, comment=""}
    numeric <- nrow(mtcars)
    df <- mtcars[sample(x=1:nrow(mtcars), size = numeric),]
    return(df)
```

