---
title: "MyAppDocumentShiny"
author: "Julio Cesar Marques"
date: '2022-07-12'
output: html_document
runtime: shiny
---


```{r setup, include=FALSE}
knitr::opts_chunk$set(echo = TRUE)
```

# Km rodado por peso

**Descrição:**

Este documento tem por objeto esclarecer as funcionalidaddes do aplicativo.
O Aplicativo consiste na visualização gráfica e tabela de detalhes, de km rodado por peso.

# 1. Dados de exploração

*A conjunto de dados utilizado para exploração será a,* **mtcars** *disponível em (R).*  

## 1.1 história do conjunto de dados

*Os dados foram extraídos da revista Motor Trend US de 1974 e abrangem o consumo de combustível e 10 aspectos do design e desempenho do automóvel para 32 automóveis (modelos de 1973 a 74). Os mesmos desde então foram disponibilizados na base R para treinamentos e estudos.*

### 1.1.1 Descrição das variáveis, em negrito aplicado em nosso app:

 **mpg =	Milhas/(EUA) galão**
 
 cyl	   = numero de cilindros 
 
 disp	 = Deslocamento (cu.in.) 
 
 hp	   = Potência bruta 
 
 drat	 = Relação do eixo traseiro 
 
 **wt	 = Peso (1000 libras)** 
 
 qsec	 = 	tempo de 1/4 de milha 
 
 vs	   = 	Motor (0 = em forma de V, 1 = reto) 
 
 am	   = Transmissão (0 = automática, 1 = manual) 
 
 gear	 = Número de marchas para frente


### 1.1.2 Segue uma leitura abaixo com algumas amostras do conjunto de dados:

registros:
```{r, comment="", echo=TRUE}
nrow(mtcars)
head(mtcars)

```

## 2. Entradas e Saidas

### 2.1 Funcionalidades

**Painel (Entradas):**

- Seletor númerico, o usuário poderá definir quantos pontos(carros) queremos  visualizar no grárico, sendo este por default a quantidade de registros do conjunto de dados.

- Entrada deslisante (Largura mínimo e máximo para eixo X), sendo este definido para visualização de **largura** do gráfico.

- Entrada deslisante (Altura mínimo e máximo para eixo Y), sendo este definido para visualização de **altura** do gráfico.

- Check box, para ocultar/visualizar o título.

```{r eruptions, echo=FALSE, comment=""}
require(ggplot2)

  sidebarLayout(
    sidebarPanel(
      numericInput("numeric","Qual a quantidade de randerização no gráfico?",
                   value=nrow(mtcars),min=1,max=nrow(mtcars),step=1),
      sliderInput("sliderx","Largura mínimo e máximo eixo X",
                  min = 100, max = 550, value = 250),
      sliderInput("slidery","Altura mínimo e máximo eixo Y",
                  min = 100,max = 415,value = 250),
      checkboxInput("show_title","Visualizar título")
    ),
    # Show a plot of the generated distribution
    mainPanel(
      h3("Gráficos de pontos aleatórios"),
      plotOutput("plot", brush = "plot_brush")
    )
  )

  tableOutput("data")
  
  sample_cars <- reactive({
    set.seed(8675309)  # for some consistent sampling
    df <- mtcars[sample(x=1:nrow(mtcars), size = input$numeric),]
    return(df)
  })  
  
  output$plot <- renderPlot(
    width = function() input$sliderx,
    height = function() input$slidery,
    
    {
      main <- ifelse(input$show_title,paste('Selecionado',input$numeric, 'ponto(s)\n'),"")
      
      ggplot(sample_cars(), aes(wt, mpg)) + geom_point() +
        labs(title=main)       
    }, res = 96)
  
  
```

**Seleção da area do gráfico (Saídas):**

Uma das funcionalidade da aplicação é a opção de selecionar area especifica do gráfico e obter detalhes dos pontos em uma tabela de resultado abaixo.

```{r tabsets, echo=FALSE}

  output$data <- renderTable({
    brushedPoints(mtcars, input$plot_brush)
  })


```



